【裁判字號】    90,簡上,346
【裁判日期】    901127
【裁判案由】    違反公司法
【裁判全文】
臺灣臺北地方法院刑事判決                          九十年度簡上字第三四六號
    上  訴  人
    即  被  告  甲○○
    選任辯護人  林衍鋒律師
右列上訴人即被告違反公司法案件，不服本院九十年度簡字第二八四五號中華民國九
十年八月二十二日所為第一審簡易判決（聲請簡易判決處刑案號：臺灣臺北地方法院
檢察署九十年度偵字第一一五二二號，移送併辦案號：臺灣臺北地方法院檢察署九十
年度偵字第一六一五二號），提起上訴，本院依通常程序審理為第一審判決如左：
    主  文
原判決撤銷。
本件免訴。
    理  由
一、公訴意旨略以：被告甲○○係設於臺北市○○區○○路三段一四八號一、二、三
    樓，矽塔科技股份有限公司之負責人，明知矽塔科技股份有限公司之登記營業範
    圍不包括經營資訊休閒服務業之業務，竟自民國八十九年七月間某日至九十年三
    月二十一日起，在上址經營網路咖啡店業務，以每小時新臺幣五十至九十元不等
    之代價，提供消費者利用網路功能至國內外網站擷取或下載遊戲軟體供人娛樂，
    迄九十年四月九日為臺北市政府警察局大安分局查獲，始知上情，因認被告涉嫌
    經營公司登記範圍以外之業務，違反公司法第十五條第三項之罪嫌。
二、按犯罪後之法律已廢止其刑罰者，應諭知免訴之判決；又免訴之判決，得不經言
    詞辯論為之，刑事訴訟法第三百零二條第四款、第三百零七條分別定有明文。
三、本件原審判決認定被告即上訴人甲○○違反公司法第十五條第一項之規定，而依
    同條第三項科處罰金新臺幣八萬元，如易服勞役，以銀元佰元即新臺幣玖佰元
    折算壹日，固非無見。惟查，公司法業經立法院於九十年十月二十五日修正通過
    ，總統於同年十一月十二日公布，其中第十五條第三項、第一項原定關於公司負
    責人違反公司不得經營登記範圍以外之業務，處一年以下有期徒刑、拘役或科或
    併科新臺幣十五萬元以下罰金之刑事罰規定，因「配合公司法第十八條之修正，
    除許可業務應於章程載明外，其餘不限，則如許可業務，目的事業主管機關自有
    許可法令管理」，故而刪除，並依中央法規標準法第十三條之規定，於公布日起
    算之第三日即九十年十一月十四日起生效；是被告犯罪後之法律已廢止其刑罰，
    揆諸上開法條，依法應諭知免訴之判決。上訴人之上訴意旨雖未指摘及此，然原
    審判決適用法律既因未及斟酌而有可議之處，即屬難以維持，爰不經言詞辯論，
    由本院將原判決撤銷改判，逕改依第一審通常程序為免訴判決之諭知。
四、臺灣臺北地方法院檢察署九十年度偵字第一九一二一號併案意旨略以：被告繼續
    經營登記範圍以外之業務，分別於九十年七月八日、七月十七日、七月二十日為
    警臨檢查獲，因與前開部分有實質上一罪之關係，因請併案審理等語。惟本案既
    經諭知免訴，自無從併予審理，應退由檢察官另行處理，附此敘明。
據上論斷，應依刑事訴訟法第四百五十五條之一第三項、第三百六十九條第一項前段
、第三百六十四條、第三百零二條第四款、第三百零七條，判決如主文。
中      華      民      國    九十      年     十一     月    二十七    日
                                      臺灣臺北地方法院刑事第四庭
                                          審判長法  官  余學淵
                                                法  官  黃紹紘
                                                法  官  吳靜怡
右正本證明與原本無異。
如不服本判決，應於判決送達後十日內，向本院提出上訴狀。
                                                書記官  陳錦獎
中      華      民      國    九十      年     十一     月    二十九    日


司法院資訊處製作；財團法人民間司法改革基金會備份。
